{"related": [], "etymology": "From concreto +\u200e -izar.", "url": "https://en.wiktionary.org/wiki/concretizar", "definitions": ["(transitive) to concretize, to make real"], "verb": "concretizar", "synonyms": [], "description": "concretizar (first-person singular present concretizo, first-person singular preterite concretic\u00e9, past participle concretizado)", "conjugations": {"imperative": {"affirmative": ["", "concretiza (t\u00fa) - concretiz\u00e1 (vos)", "concretice", "concreticemos", "concretizad", "concreticen"], "negative": ["", "no concretices", "no concretice", "no concreticemos", "no concretic\u00e9is", "no concreticen"]}, "infinitive": "concretizar", "indicative": {"future": ["concretizar\u00e9", "concretizar\u00e1s", "concretizar\u00e1", "concretizaremos", "concretizar\u00e9is", "concretizar\u00e1n"], "preterite": ["concretic\u00e9", "concretizaste", "concretiz\u00f3", "concretizamos", "concretizasteis", "concretizaron"], "imperfect": ["concretizaba", "concretizabas", "concretizaba", "concretiz\u00e1bamos", "concretizabais", "concretizaban"], "conditional": ["concretizar\u00eda", "concretizar\u00edas", "concretizar\u00eda", "concretizar\u00edamos", "concretizar\u00edais", "concretizar\u00edan"], "present": ["concretizo", "concretizas (t\u00fa) - concretiz\u00e1s (vos)", "concretiza", "concretizamos", "concretiz\u00e1is", "concretizan"]}, "pastparticiple": {"plural": {"feminine": "concretizadas", "masculine": "concretizados"}, "singular": {"feminine": "concretizada", "masculine": "concretizado"}}, "gerund": "concretizando", "subjunctive": {"imperfect_se": ["concretizase", "concretizases", "concretizase", "concretiz\u00e1semos", "concretizaseis", "concretizasen"], "future": ["concretizare", "concretizares", "concretizare", "concretiz\u00e1remos", "concretizareis", "concretizaren"], "imperfect_ra": ["concretizara", "concretizaras", "concretizara", "concretiz\u00e1ramos", "concretizarais", "concretizaran"], "present": ["concretice", "concretices", "concretice", "concreticemos", "concretic\u00e9is", "concreticen"]}}, "pronunciations": []}